

JAVIER Díaz Garrido

Avda Reyes Católicos 16 2ºA Arnedo 26580 (La Rioja) 627496505 heipry@gmail.com

Resumen

Profesional, a medias con estudios reglados a medias autodidacta dedicado a la creación de paginas

También administrador de sistemas informáticos y versado en labores de relaciones públicas. Me gustaría encontrar un trabajo en una empresa dinámica de Tecnologías de la Información, ya sea administrando sistemas informáticos o en el proceso de creación y administración de aplicaciones web (tanto BackOffice como FrontOffice)

Empecé estudiando Bachillerato tecnológico, después comencé la carrera de Ingeniería Informática, aunque lamentablemente no la acabe. Empecé a trabajar en un taller de carpintería de aluminio, donde fui ascendiendo hasta tener a mi cargo un equipo de más de 10 personas, allí pasé al departamento de informática donde mis funciones iban desde mejorar la imagen de marca hasta administrar la red de la oficina o maquetar e implementar una nueva web. Finalmente me establecí por mi cuenta como autónomo alternando un servicio de creación de páginas web con mi propia tienda virtual con productos de carpintería de aluminio.

Aptitudes

- Gestión de plantillas de personal
- Amplia experiencia en informática
- Experiencia en gestión de sistemas infórmaticos
- Conocimientos de programación en lenguajes como Basic, Cobol o Java
- Amplios conocimientos HTML, Css, Javascript y PHP
- Gestión de redes sociales y marketing digital
- Experiencia en atención al cliente
- Experiencia como supervisor

Experiencia

Jul 2003- Jul 2005 - Carpintería Metálica Ancar SL

Operario del sector metal (Fabricación y montaje de cerramientos de aluminio)

 Leía planos y programas de producción para determinar con precisión las instrucciones y las especificaciones del trabajo. También realizaba operaciones de mantenimiento en equipos en función de las necesidades y observaba que las máquinas funcionaran correctamente. Por supuesto adquirí gran experiencia en todos los procesos de fabricación de cerramientos de hierro y aluminio

Ago 2005- Ene 2008 - Carpintería Metálica Ancar SL

Responsable de oficina

• Me pasaron a oficina donde dirigía un grupo de 5 personas, planifiqué y dispuse el trabajo a partir de bocetos, dibujos, especificaciones y pedidos de trabajo. Empecé a dedicarme a la atención al público teniendo que desarrollar un marcado perfil de ventas tanto en persona como por teléfono además de cuidar la red e instalaciones informáticas de la oficina

ene 2008 - Dic 2011 - Carpintería Metálica Ancar SL

Gerente

• Implanté un nuevo conjunto de procesos de revisión en la primera línea de producción en toda la empresa, que dio como resultado la inclusión de la etiqueta CE de nuestros productos. Además cultivé la confianza entre Ancar SL y los clientes, que en este momento eran mi principal cometido, mediante una agresiva y dilatada campaña en Internet y redes sociales de la que me ocupé personalmente gracias a mis conocimientos avanzados de informática con un coste casi 0 en servicios externos a la empresa.

ene 2012 - Dic 2015 - Carpintería Caraldiaz

Finalmente monté mi propia empresa, en el mismo sector del que provenía pero ampliando a otro tipo de cerramiento llegando a tener varios asalariados. Pivoté el modelo de negocio desde la fabricación y montaje local a la venta en Internet, para ello la empresa tuvo que fabricar una infraestructura digital en la que yo era el único desarrollador y responsable con lo que adquirí una experiencia en aplicaciones web, marketing digital y legislación en la red de la que me siento orgulloso.

ene 2016 - ene 2017 - JadigarWS

Diseñador y gestor web

 Casi en paralelo a la empresa de cerramientos empecé a ofrecer mis servicios como diseñador de páginas web y gestor de redes sociales a otras empresas convirtiéndome en autónomo bajo la marca Jadigar Web Services. Este es el momento en el que amplié mi formación convirtiéndome en partner de Google para Adwords y publicidad para móviles así como socio certificado de Google Analytics.

Estudios

Bachillerato tecnológico Instituto Virgen de Vico, Arnedo, La Rioja

Terminé el Bachillerato Tecnológico para conseguir el acceso a la Prueba de Acceso a Selectividad que conseguí superar con una nota media interdisciplinar de 8,7 puntos sobre 10.

Ingeniería Informática Superior Universidad del País Vasco (EHU), San Sebastían, País Vasco

Comencé la carrera de Ingeniería Informática aunque la tuve que dejar el tercer año sin haber finalizado completamente los estudios.

Administración de servicios de Internet (IFCT0509) ADESOS, entidad colaboradora de OPEA, Calahorra, La Rioja

En la actualidad estoy terminando el certificado que acredita mi disponibilidad como administrador de servicios de Internet, entornos Web y administrador de servicios de mensajería electrónica o como técnico de sistemas de Internet.

Formación

Curso de contabilidad básica realizado por la FER (Federación de empresarios de La Rioja) en 2005.

Curso de prevención de riesgos laborales de 40 horas realizado en modalidad presencial en 2006.

Certificación como partner de Google para Fundamentos de Adwords y Publicidad para móviles.

Curso: "Comercio electrónico para emprendedores" de 20 horas acreditado por el Instituto de Economía Internacional en 2016.

Curso: "Legislación para emprendedores" de 20 horas certificado por el Instituto de Economía Internacional de la Universidad de Alicante en 2016.

Curso: "Lean Startup: desarrolla tu modelo de negocio" de 25 horas acreditado por el Instituto de Economía Internacional en 2016.

Curso de E-commerce de 40 horas por la escuela de Organización Industrial en 2016

Curso: "Introducción al Desarrollo Web primera parte" de 40 horas por el Instituto de Economía Internacional de la Universidad de Alicante en 2016.

Curso de Analítica Web por la Escuela de Organización Industrial de 40 horas en enero de 2017

Curso de Cloud Computing por la Escuela de Organización Industrial de 40 horas en enero de 2017

Curso de Desarrollo de Apps Móviles por la Universidad Complutense de Madrid de 40 horas en 2017.

Curso básico de Marketing Digital de 40 horas por IAB Spain en enero de 2017.

Curso: "Chino para los negocios" de 10 horas de la Escuela de Chino LUN YU.

Idiomas

Lectura y escritura fluida en inglés Nivel medio conversacional para el idioma inglés.

Aptitudes técnicas

- HTML Y CSS
- Desarrollo Web (CMS's, bases de datos, gestión de hosting y dominios...)
- Marketing digital
- Administración de entornos web
- Conocimientos de programación en lenguajes como Basic, Cobol, ADA, Javascript o PHP
- Administración de redes y sistemas informáticos

Información adicional

- Sobresalientes dotes para el trato con clientes tanto cara a cara como en redes sociales o
 por teléfono, así como rapidez en la solución de problemas.
- Carné de conducir y vehículo propio

Portfolio de trabajos: http://www.jadigar.com

Este curriculum está en formato html en: http://www.javierdiaz.jadigar.com